臺灣高等法院刑事判決
                                   111年度上訴字第4019號
上  訴  人  
即  被  告  郭○○
            郭○○
上列上訴人等因家暴傷害等案件，不服臺灣桃園地方法院111年
度訴字第158號，中華民國111年8月31日第一審判決（起訴案號
：臺灣桃園地方檢察署110年度調偵字第1555號），提起上訴，
本院判決如下：
    主  文
原判決撤銷。
郭○○共同犯傷害罪，處拘役拾伍日，如易科罰金，以新臺幣壹仟
元折算壹日。
郭○○共同犯傷害罪，處拘役拾伍日，如易科罰金，以新臺幣壹仟
元折算壹日。
    犯罪事實
一、郭○○、郭○○為丙○、丁○○之阿姨，與之具有家庭暴力防治法
    第3條第4款之家庭成員關係，因母親林○（丙○、丁○○外祖母
    ）之探視問題，素有不睦，而於民國109年6月4日下午2時20
    分許，在桃園市中壢區中華路二段388號臺灣桃園地方法院
    中壢簡易庭進行調解程序後，心生不滿，預見強力拉扯人之
    身體，可能造成傷害結果，仍基於傷害之不確定故意及公然
    侮辱之犯意聯絡，在上址中壢簡易庭外、不特定人得共見共
    聞之公共場所，接續以「露胸喔」、「露乳溝」、「露奶也
    可以」、「教會的不是這樣的啦！不是斂財的啦！」、「阿
    就肉呆阿」、「阿就露兩個……在那邊給人家看就好了」、「
    你不是被幹好幾次才有，才有得到這個金主」、「阿女人不
    是被幹不然被什麼？你不是幹女人」、「你也不是女人幹出
    來的嗎」、「你媽不是女人啊？不是幹你出來的阿」、「你
    媽幹你出來這個了尾仔囝」等詞辱罵丙○、丁○○，足以貶損
    丙○、丁○○之人格及社會評價，並徒手拉扯丙○左手臂，致丙
    ○受有左側上臂擦傷、瘀傷及左側前臂擦傷、瘀傷之傷害。
二、案經丙○、丁○○訴由桃園市政府警察局中壢分局移送臺灣桃
    園地方檢察署檢察官偵查起訴。
    理  由
壹、程序部分：
一、本院審理範圍：
　　按上訴得對於判決之一部為之。對於判決之一部上訴者，其
    有關係之部分，視為亦已上訴。但有關係之部分為無罪、免
    訴或不受理者，不在此限，刑事訴訟法第348條第1項、第2
    項定有明文。且該條第2項所稱「無罪、免訴或不受理者」
    ，不以在主文內諭知者為限，即第一審判決就有關係之部分
    於理由內說明不另為無罪、免訴或不受理之諭知者，亦屬之
    ，此觀前開條文修正理由即明。本件被告郭○○、郭○○家暴傷
    害等案件，經原審為有罪之判決，而就被告二人被訴以「被
    人家幹爆了」一語對告訴人丙○、丁○○妨害名譽部分，認不
    能證明犯罪，於理由中說明不另為無罪之諭知。被告郭○○、
    郭○○就原審判決有罪部分提起上訴，依首揭法條規定，上開
    有關係而經原審於理由中說明不另為無罪諭知部分，不在上
    訴範圍，即已確定，本院應以原審判決有罪部分為審理範圍
    ，合先指明。
二、證據能力：
    本案認定犯罪事實所引用之證據，皆無證據證明係公務員違
    背法定程序所取得。又檢察官及被告郭○○、郭○○於本院準備
    程序、審理時均同意作為證據（本院卷第66、105至106頁）
    ，本院審酌該等證據製作時之情況，尚無顯不可信與不得作
    為證據之情形，亦無違法不當之瑕疵，且與待證事實具有關
    聯性，認為以之作為證據應屬適當，依刑事訴訟法第158條
    之4反面解釋及第159條之5規定，認均有證據能力。
貳、實體部分：
一、認定犯罪事實之證據及理由： 
　　訊據被告郭○○、郭○○矢口否認有何傷害、公然侮辱犯行。被
    告郭○○辯稱：我只有勸架、幫忙把丙○跟郭○○拉開，沒有動
    手，也沒有講任何辱罵的話云云；被告郭○○辯稱：當時是丙
    ○、丁○○一直說我家人的不是，我才會情緒性的辱罵那些話
    ，沒有要妨害名譽的意思，過程中丙○舉手握拳、作勢要打
    我跟郭○○，我才伸手把丙○的手壓下來，我沒有還手，不知
    道丙○是怎麼受傷的云云。經查：
　㈠被告郭○○、郭○○為告訴人丙○、丁○○之阿姨，因母親林○探視
    問題，與之素有不睦，雙方於109年6月4日下午2時20分許，
    在中壢簡易庭進行調解程序後，復起爭執，被告郭○○即在不
    特定人得共見共聞之中壢簡易庭外公共場所，對丙○、丁○○
    辱罵「露胸喔」、「露乳溝」、「露奶也可以」、「教會的
    不是這樣的啦！不是斂財的啦！」、「阿就露兩個……在那邊
    給人家看就好了」、「你不是被幹好幾次才有，才有得到這
    個金主」、「阿女人不是被幹不然被什麼？你不是幹女人」
    、「你也不是女人幹出來的嗎」、「你媽不是女人啊？不是
    幹你出來的阿」、「你媽幹你出來這個了尾仔囝」等語，進
    而與丙○發生肢體衝突之事實，業據被告郭○○、郭○○於警詢
    、檢察官訊問、原審及本院審理時供述在卷（臺灣桃園地方
    檢察署109年度偵字第29048號偵查卷宗【下稱偵卷】第8至9
    、28至29、104至105頁、原審110年度審訴字第1062號刑事
    卷宗【下稱原審審訴卷】第50頁、原審111年度訴字第158號
    刑事卷宗【下稱原審卷】第42頁、本院卷第65、67頁），此
    部分核與證人即告訴人丙○、丁○○於警詢、檢察官訊問及原
    審審理時證述之情節大致相符（偵卷第37至38、45至46頁、
    臺灣桃園地方檢察署110年度調偵字第1555號偵查卷宗【下
    稱調偵卷】第27頁、原審卷第130至133、134至137頁），並
    經證人郭○○於警詢、檢察官訊問及原審審理時證述綦詳（偵
    卷第18至19、109至105頁、調偵卷第28頁、原審卷第126至1
    29頁）。此外，復有監視器錄影畫面擷圖及錄音譯文附卷可
    資佐證（偵卷第53至55、59至67頁），並經原審勘驗現場錄
    音光碟、監視器錄影光碟，製有勘驗筆錄及擷圖在卷足稽（
    原審卷第58至64、65至66、71至75頁）。上開事實，首堪認
    定。
　㈡公然侮辱部分：
　⒈「露胸喔」、「露乳溝」、「露奶也可以」、「教會的不是
    這樣的啦！不是斂財的啦！」、「阿就露兩個……在那邊給人
    家看就好了」、「你不是被幹好幾次才有，才有得到這個金
    主」、「阿女人不是被幹不然被什麼？你不是幹女人」、「
    你也不是女人幹出來的嗎」、「你媽不是女人啊？不是幹你
    出來的阿」、「你媽幹你出來這個了尾仔囝」等侮辱性字句
    ，用語鄙俗，明顯悖於善良風俗，依我國社會民情，足使人
    產生難堪之感，而貶損個人人格及社會評價，被告郭○○為智
    識程度正常之成年人，並有相當之社會經歷，當知之甚詳，
    仍在公共場所以上開侮辱性用語辱罵丙○、丁○○，其主觀上
    有公然侮辱故意，及公然侮辱之行為，均臻灼然。被告郭○○
    辯稱：我是因為丙○、丁○○一直貶損我家人，才會情緒爆發
    而有上開言語云云，核屬犯罪動機，無從解免其公然侮辱之
    罪責。
　⒉共同正犯之成立，祇須具有犯意之聯絡，行為之分擔，既不
    問犯罪動機起於何人，亦不必每一階段犯行，均經參與。共
    同實行犯罪行為之人，在合同意思範圍內，各自分擔犯罪行
    為之一部，相互利用他人之行為，以達其犯罪之目的者，即
    應對於全部所發生之結果，共同負責。又共同正犯不限於事
    前有協議，即僅於行為當時有共同犯意之聯絡者亦屬之，且
    表示之方法，不以明示通謀為必要，即相互間有默示之合致
    亦無不可。證人郭○○於原審審理時證稱：我聽到「阿就肉呆
    阿」這句是郭○○講的等語（原審卷第128頁），可知被告郭○
    ○於本件爭執當場確有辱罵言語。且經原審勘驗現場錄音光
    碟結果（詳如附件所示），雖因被告郭○○、郭○○聲音極為相
    似，無法明確辨別說話者，然觀附件編號一對話9至13之內
    容可知，被告郭○○、郭○○係於郭○○對丁○○揶揄：「穿露胸的
    喔」之後，接連2次重複相同之詞語，進而辱稱：「露奶也
    可以」等詞，佐以被告郭○○、郭○○是一同前往與丙○、丁○○
    方進行家事調解之對立關係，當可合理判斷被告郭○○、郭○○
    於郭○○上開言語後，係接連覆誦助勢，均有藉此辱罵丁○○之
    意。再依附件編號二對話42至60所示，被告郭○○、郭○○其中
    一人先行辱罵：「你不是被幹好幾次才有，才有得到這個金
    主」、「阿女人不是被幹不然被什麼？你不是幹女人」後，
    另一人即以：「他有指名嗎」為之辯解，足認被告郭○○、郭
    ○○相互間對於彼此辱罵丙○、丁○○之言詞，均表認同並有相
    互利用之意，以達共同侮辱丙○、丁○○之目的，對於彼此所
    為公然侮辱行為，自應共同負責。被告郭○○空言否認上情，
    不足為據。
　㈢傷害部分：
　⒈證人即告訴人丙○於檢察官訊問及原審審理時具結證稱：當時
    郭○○、郭○○先以言語騷擾，並且靠近我，用手抓我手臂，現
    場很混亂，但我沒有動手，後來我發現手臂有抓痕及瘀青等
    語（調偵卷第27頁、原審卷第131頁），與證人丁○○於原審
    審理時證稱：當天郭○○、郭○○說了很多攻擊的話，我回嘴，
    他們不高興就衝過來要罵我，丙○擋在我前面，郭○○、郭○○
    就一起圍攻丙○，抓丙○的同一隻手等語（原審卷第134至135
    頁），互核尚無二致，且丙○於本件案發後旋即於當日就診
    ，經診斷受有左側上臂擦傷、瘀傷及左側前臂擦傷、瘀傷等
    傷害，亦有天成醫療社團法人天晟醫院診斷證明書存卷為憑
    （偵卷第51頁）。
　⒉次經原審勘驗現場監視錄影光碟結果：A女（丁○○）與B男（
    丙○）往畫面下方移動時，A女與C女（郭○○）肢體碰觸，A女
    揮動左手，C女揮動右手，二人互相撥開對方的手，最後C女
    再揮動左手要推開A女時，A女往畫面中斑馬線方向後退並閃
    過C女的手，此時B男回頭朝D女（郭○○）逼近但未見B男高舉
    雙手，A女見B男逼近D女，立即拉開B男，同時間E女（郭○○
    ）與C女朝B男與D女靠近，二人以雙手推B男前胸處2次。之
    後B男與A女往畫面中斑馬線方向後退，E女與C女從B男前方
    持續逼近，疑似有肢體推擠，D女則從B男左方逼近並伸手拉
    B男左手，在B男轉頭查看左手時，A女於B男右側試圖將B男
    拉開脫離E女、C女、D女之拉扯未果後，C女以身體阻隔D女
    與B男，A女方成功拉開B男並往畫面下方移動而結束爭執（
    原審卷第65至66頁）。由上開勘驗結果可知，被告郭○○、郭
    ○○與丙○、丁○○爭執過程中，與丙○確有肢體衝突，而有拉扯
    丙○左手臂之舉動，與證人即告訴人丙○、證人丁○○前開證述
    ，及丙○於密接之時間驗傷所見左側上臂、左側前臂擦傷、
    瘀傷之傷勢部位、受傷情狀，俱無不合，益徵丙○確遭被告
    郭○○、郭○○拉扯左手臂，受有上開傷害。
　⒊又依被告郭○○、郭○○之智識程度與社會經驗，就與丙○、丁○○
    衝突過程所為拉扯行為，可能使對方受傷，有所預見，仍於
    爭執間出手拉扯丙○左手臂，致丙○受有上開傷害，被告郭○○
    、郭○○主觀上自有傷害之不確定故意。被告郭○○、郭○○否認
    傷害犯行，所為前開辯解與以上事證並不相符，不足採信。
  ㈣綜上，本案事證明確，被告郭○○、郭○○犯行均堪認定，應依
    法論科。　
二、論罪：
  ㈠家庭暴力防治法所稱家庭暴力，係指家庭成員間實施身體、
    精神或經濟上之騷擾、控制、脅迫或其他不法侵害之行為；
    所謂家庭暴力罪，則指家庭成員間故意實施家庭暴力行為而
    成立其他法律所規定之犯罪，家庭暴力防治法第2條第1 款
    、第2款分別定有明文。本件被告郭○○、郭○○係丙○、丁○○之
    阿姨，具有家庭暴力防治法第3條第4款之家庭成員關係，其
    等對丙○、丁○○為傷害、公然侮辱之行為，該當於家庭暴力
    防治法第2條第2款所稱之家庭暴力罪，惟家庭暴力防治法對
    於家庭暴力罪並無科處刑罰之規定，應依刑法罪名予以論罪
    科刑。
  ㈡核被告郭○○、郭○○所為，均係犯刑法第277條第1項之傷害罪
    及同法第309條第1項之公然侮辱罪。
　㈢被告郭○○、郭○○在不特定人得共見共聞之公共場所，以「露
    胸喔」、「露乳溝」、「露奶也可以」、「教會的不是這樣
    的啦！不是斂財的啦！」、「阿就肉呆阿」、「阿就露兩個
    ……在那邊給人家看就好了」、「你不是被幹好幾次才有，才
    有得到這個金主」、「阿女人不是被幹不然被什麼？你不是
    幹女人」、「你也不是女人幹出來的嗎」、「你媽不是女人
    啊？不是幹你出來的阿」、「你媽幹你出來這個了尾仔囝」
    等具有貶抑性、輕蔑性之抽象性言詞辱罵丙○、丁○○，所為
    係犯公然侮辱罪，檢察官認被告二人所為係犯刑法第310條
    第1項之誹謗罪，尚有未合，然其基本社會事實同一，復經
    原審及本院告知罪名與權利（原審卷第124、172頁、本院卷
    第103至104頁），無礙被告等防禦權之行使，應由本院變更
    起訴法條適用之。
　㈣被告郭○○、郭○○就上開傷害、公然侮辱犯行，有犯意聯絡及
    行為分擔，皆為共同正犯。
　㈤被告郭○○、郭○○於密切接近之時間，在同一地點辱罵上開言
    語，各語句之獨立性極為薄弱，犯罪目的單一，依一般社會
    健全觀念，在時間差距上難以強行分開，應視為數個舉動之
    接續施行，合為包括之一行為予以評價，論以接續犯。檢察
    官起訴書雖未敘及被告郭○○、郭○○以「露胸喔」、「露乳溝
    」、「露奶也可以」、「阿就肉呆阿」、「阿就露兩個……在
    那邊給人家看就好了」、「你媽幹你出來這個了尾仔囝」等
    詞辱罵丙○、丁○○，惟此部分與本案經起訴論罪之其他辱罵
    言語有接續犯之實質上一罪關係，為起訴之效力所及，本院
    自應併予審理。
　㈥又刑法上一行為而觸犯數罪名之想像競合犯存在之目的，在
    於避免對於同一不法要素予以過度評價，其所謂「同一行為
    」，係指所實行者為完全或局部同一之行為而言。因此刑法
    修正刪除牽連犯之規定後，於修正前原認屬於方法目的或原
    因結果之不同犯罪，其間果有實行之行為完全或局部同一之
    情形，應得依想像競合犯論擬（最高法院97年度台上字第34
    94號判決意旨參照）。被告郭○○、郭○○因母親探視問題，與
    丙○、丁○○素有不睦，於調解程序後再起口角，乃於爭執間
    以貶抑性言語辱罵丙○、丁○○，於此同時有肢體拉扯行為，
    造成丙○受傷，其等所為公然侮辱及傷害行為時間重疊，二
    者手段、目的難以強行分開，應評價為法律上之一行為。被
    告郭○○、郭○○以一行為觸犯公然侮辱及傷害罪，公然侮辱部
    分並侵害丙○、丁○○之不同人格法益，均為想像競合犯，應
    依刑法第55條規定，從一重之傷害罪處斷。
三、撤銷原判決之理由及科刑審酌事由：
　㈠原審以被告郭○○、郭○○傷害、公然侮辱犯行，罪證明確，予
    以論罪科刑，雖屬卓見。惟按量刑固屬法院自由裁量之職權
    ，然仍應受比例、罪刑相當原則等法則之拘束，並非可恣意
    為之，致礙及公平正義之維護，必須兼顧一般預防之普遍適
    應性與具體個案特別預防之妥當性，始稱相當（最高法院10
    5年度台上字第505號判決意旨參照）。經查，被告郭○○、郭
    ○○與丙○、丁○○為親戚關係，於調解程序後口角爭執，率爾
    以粗鄙言語及暴力相向，致丙○受有上開傷害，雖值非難，
    然被告郭○○、郭○○係因年邁母親探視問題，長期積累心中不
    滿，致行為失矩，尚非無端滋事，且其二人除徒手拉扯丙○
    左手臂外，未見其他攻擊舉動，所肇丙○傷勢並非嚴重，於
    本案之犯罪情節實非重大，被告郭○○、郭○○此前亦無任何犯
    罪紀錄，原審以被告郭○○、郭○○犯後否認犯行，拒絕承認錯
    誤，致與丙○、丁○○調解未果，量處拘役30日，容有就其等
    犯後態度過度評價之虞，難認符合比例原則及罪刑相當原則
    。
　㈡被告郭○○、郭○○上訴猶執前詞否認犯罪，均經指駁如前，洵
    非有據，惟原判決既有上開可議之處，仍應由本院予以撤銷
    改判。
　㈢爰以行為人之責任為基礎，審酌被告郭○○、郭○○與丙○、丁○○
    為姨甥關係，縱因林○之探視問題長期不睦，亦非不能相互
    避讓，減少事端，於家事事件調解程序後，又起口角，竟以
    粗鄙言語辱罵、貶損丙○、丁○○之人格，復伸手拉扯丙○，造
    成丙○受有左側上臂及左側前臂擦傷、瘀傷等傷害，守法觀
    念欠缺，行為偏差，應予非難，兼衡被告郭○○、郭○○前無犯
    罪紀錄，素行良好，各為高職肄業、國中畢業之智識程度（
    本院卷第53、59頁），其等犯罪之動機、目的、手段，於本
    院審理時自承之經濟能力、扶養親屬之家庭生活狀況（本院
    卷第108頁），暨被告二人犯後均否認犯行，未能與丙○、丁
    ○○達成和解之態度等一切情狀，分別量處如主文第二、三項
    所示之刑，並均諭知易科罰金之折算標準，資為懲儆。
據上論斷，應依刑事訴訟法第369條第1項前段、第364條、第299
 條第1項前段、第300條（依刑事裁判精簡原則，僅記載程序法
條），判決如主文。　
本案經檢察官吳亞芝提起公訴，檢察官趙燕利到庭執行職務。
中　　華　　民　　國　　111 　年　　12　　月　　15　　日
                  刑事第三庭    審判長法　官  張惠立  
　　　　　　　　　　　　　　　　      法　官  鄭昱仁
　　　　　　　　　　　　　　　　　　  法　官  廖怡貞
以上正本證明與原本無異。
如不服本判決，應於收受送達後20日內向本院提出上訴書狀，其
未敘述上訴之理由者並得於提起上訴後20日內向本院補提理由書
（均須按他造當事人之人數附繕本）「切勿逕送上級法院」。
                                      書記官  劉芷含
中　　華　　民　　國　　111 　年　　12　　月　　15　　日

附錄本案論罪科刑法條全文：
中華民國刑法第277條
傷害人之身體或健康者，處5年以下有期徒刑、拘役或50萬元以
下罰金。
犯前項之罪，因而致人於死者，處無期徒刑或7年以上有期徒刑
；致重傷者，處3年以上10年以下有期徒刑。

中華民國刑法第309條
公然侮辱人者，處拘役或9千元以下罰金。
以強暴犯前項之罪者，處1年以下有期徒刑、拘役或1萬5千元以
下罰金。

附件：
編號 檔案名稱/錄影時間 勘驗結果 一 0000000中壢簡易庭第一段衝突 0分20秒至1分20秒 因二人之聲音相似無法明確分辨，故以A代表郭○○或郭○○所述之內容： 1.A：不能看嗎？不能看嗎？十年不能看嗎？十年出…… 2.A：都你們學的啦。 3.A：在家都跟你學的。 4.郭○○：他們把我們錄起來，說都是我們在吵。      5.丁○○：我們會光明正大的錄，齁，大家都光明正大。 6.男調解委員：都自己的人。 7.A：你第三代不要講甚麼。 8.丁○○：你們要小心你們講的…… 9.郭○○：穿露胸的喔！ 10.A：露胸喔。 11.A：露胸喔。 12.A：露乳溝。 13.A：露奶也可以。 14.丙○：唉唷你們講話不用那樣子啦，好不好。 15.郭○○：是事實阿，我說實話。 16.A：你們兩個不要講話。 17.郭○○：多看幾眼。 18.丙○：那你多閉嘴一下可不可以阿？ 19.郭○○：怕人家看阿。 20.A：教會的不是這樣的啦！不是斂財的啦！ 21.丙○：我們歛你的財了嗎？ 22.丁○○：沒關係我們不要…… 23.丙○：我歛你們財了嗎？ 24.男調解委員：惦惦，惦惦不要講。 25.郭○○：欣賞美景。 26.男調解委員：都自己的。 27.A：我歛你們的財，還敢講？ 28.丙○：當然可以講啊！ 二 0000000中壢簡易庭第一段衝突 1分19秒至4分30秒 因二人之聲音相似無法明確分辨，故以A代表郭○○或郭○○所述之內容： 1.丙○：甚麼叫你不要臉？ 2.丁○○：來來來你繼續講，你說甚麼？你說甚麼？你說甚麼？ 3.A：不要臉。 4.A：做你錄。 5.丁○○：好好好。 6.A：磕未振動，怎麼磕未振動？ 7.A：阿就肉呆阿，要帶衝鋒槍。 8.丁○○：不要碰我，請你們都不要碰。 9.A：你沒懷孕沒關係。 10.丁○○：我有沒有懷孕你怎麼知道？ 11.丙○：你走開。 12.不明聲音：好啦好啦。 13.A：阿就露兩個……在那邊給人家看就好了。 14.A：為甚麼不能看老母也沒你們…… 15.丁○○：我跟你們講，嘴巴說甚麼話的人就是甚麼水準啦。 16.A：你也沒什麼水準啦。 17.丁○○：我至少不會講那種難聽話。等下再說。 18.A：**也騙，阿財也騙。 19.A：阿昌也騙。 20.丙○：礙到你了嗎？礙到你了嗎？你家裡有問題了嗎？ 21.A：我們去基隆住好了啦。 22.丙○：還有問題嗎？ 23.A：他們就是…… 24.丙○：你有問題嗎？ 25.丁○○：給他一個微笑。 26.A：你們沒有問題。 27.丁○○：給他一個微笑是我們的水準。 28.郭○○：你們沒有問題，你們只是看到看到錢才有問題。 29.A：欠人家一大堆還有水準？ 30.丙○：有欠你嗎？有欠你恩情嗎？有欠你人情嗎？ 31.A：我把你帶大的。 32.丙○：怎樣，然後呢？又怎麼了？現在又牽拖小時候了喔？ 33.A：反正我還抱過你…… 34.丙○：喔謝謝，感謝你的扶養。 35.A：小時候你又在流鼻涕，哭的沒人要，我帶…… 36.丙○：甚麼叫沒人要？ 37.丁○○：我告訴你，我媽媽超愛我們的。對~我們也很愛她，我沒像你兒子女兒都沒來，好可憐~。 38.A：唉唷！ 39.丁○○：然後一個跟女兒吵架吵到沒家住，對不對。 40.A：哀額~你也不是一樣！ 41.丁○○：那你呢！跟老公打架打到去醫院，齁！ 42.A：你不是被幹好幾次才有，才有得到這個金主！ 43.丙○：你剛剛講甚麼？ 44.A：我說…… 45.丁○○：沒關係。 46.丙○：我在講嗎？你在講甚麼？ 47.A：我說怎樣？怎樣？ 48.丙○：你在講我妹甚麼一次？蛤！ 49.A：他說誰？ 50.A：我有指名道姓嗎？ 51.丙○：那你講甚麼？ 52.A：阿女人不是被幹不然被甚麼？你不是幹女人…… 53.丙○：這句話甚麼意思啊蛤！ 54.丁○○：沒關係沒關係。 55.郭○○：他說丁○○喔？ 56.A：他有指名嗎？ 57.丁○○：沒有關係他的水準…… 58.A：你也不是女人幹出來的嗎？ 59.丙○：怎樣！ 60.A：怎樣！ 61.丁○○：沒關係水準、水準。 62.郭○○：水準拉你妹妹叫你水準拿出來。 63.丙○：……不是嗎。 64.丁○○：沒關係，好好沒關係我都有錄下來，我都有錄下來。 65.丙○：現在是怎樣！ 66.A：現在是怎樣！ 67.郭○○：這是事實阿。我們說的都是事實。 68.丁○○：好好 69.A：你媽不是女人啊？不是幹你出來的阿？ 70.丙○：怎樣啊！ 71.A：怎樣！ 72.丙○：……我有這樣子講嗎？ 73.A：我有叫名嗎？我有叫名嗎？ 74.丁○○：好了好了。 75.A：你很兇欸，你很兇欸。 76.A：我有叫名字嗎？(小聲) 77.丁○○：不要推他，不要推他。 78.丁○○：走了走了。 79.A：不對嗎？你媽幹你出來這個了尾仔囝嗎？ 80.丁○○：沒關係啦，哎呀！她女兒都不要她了，對不對，這些人都兒子女兒不要了。